【裁判字號】    98,消債更,64
【裁判日期】    980715
【裁判案由】    更生事件
【裁判全文】
臺灣板橋地方法院民事裁定            98年度消債更字第64號
聲  請  人  甲○○
上列當事人因消費者債務清理事件，聲請更生，本院裁定如下：
    主  文
債務人甲○○自中華民國九十八年七月十五日下午四時起開始更
生程序。
命司法事務官進行本件更生程序。
    理  由
一、按債務人與金融機構協商成立者，不得聲請更生或清算。但
    因不可歸責於己之事由，致履行顯有重大困難者，不在此限
    ；次按法院開始更生程序之裁定，應載明其年、月、日、時
    ，並即時發生效力；法院裁定開始更生或清算程序後，得命
    司法事務官進行更生或清算程序，消費者債務清理條例第
    151 條第5 項、第6 項、第45條第1 項、第16條第1 項前段
    分別定有明文。
二、本件聲請意旨略以：聲請人因有不能清償債務情事，於民國
    （下同）96年間依「中華民國銀行公會會員辦理消費金融案
    件無擔保債務協商機制」，與最大債權金融機構台新國際商
    業銀行股份有限公司（下稱台新銀行）達成分期還款協議，
    同意自96年2 月起，分80期，利率3.88% ，每月應清償新臺
    幣（下同）13,848元。惟聲請人之配偶所經營之今川股份有
    限公司辦理歇業，聲請人及配偶均失業，每月僅靠打零工收
    入維生，且陳報人原本即因長骨刺有脊椎酸痛之問題，97年
    7 月病情更加嚴重，不論站、坐、躺或走路都疼痛無比，無
    法外出工作，目前生活開銷均仰賴配偶，三名子女亦給予生
    活費，故聲請人之每月收入扣除生活必須開銷後已無力履行
    協商方案，依約清償7期後，於96年8月後悔諾，此係不可歸
    責於聲請人之事由，致履行顯有重大困難，爰依法聲請更生
    等語。
三、經查，聲請人主張之上開事實，業據其提出財產及收入狀況
    說明書、債權人清冊、財團法人金融聯合徵信中心當事人綜
    合信用報告前置協商專用債權人清冊、全國財產稅總歸戶財
    產查詢清單、土地及建物登記謄本、戶籍謄本、國民身分證
    、全民健康保險卡、協議書暨無擔保還款計畫表、台新國際
    商業銀行存入憑條、國泰世華商業銀行存摺、臺灣土地銀行
    存摺、97年1 至6 月薪俸袋、財政部臺灣省北區國稅局95及
    96年度綜合所得稅各類所得資料清單、96年度全民健康保險
    繳納保險費證明、台北縣才藝教學服務人員職業工會收據、
    勞工保險被保險人投保資料表、中央健康保險局保險對象投
    保歷史列印單、台北縣政府稅捐稽徵處95年房屋稅及地價稅
    繳納證明書、台灣自來水公司各項費款收據、台灣電力公司
    收據、桶裝瓦斯送貨單、新光吳火獅紀念醫院乙種診斷證明
    書、臺北縣政府營利事業登記核准通知書、財政部臺灣省北
    區國稅局92至96年度營利事業所得稅結算申報核定通知書、
    今川股份有限公司股東名簿、今川股份有限公司變更登記表
    、侯外科診所診斷證明書、聯邦診所診斷證明書、新光人壽
    保險股份有限公司保險單暨保險單借款借據、保單健診規劃
    書等件影本為證。復查，依聲請人所提之財政部臺灣省北區
    國稅局96年度綜合所得稅各類所得資料清單所示，聲請人之
    96年度所得為399,009 元，平均月所得約為33,251元，而聲
    請人97年度1 至6 月之薪資所得僅128,000 元，月平均收入
    減為21,333元，復據聲請人提出薪俸袋影本為證。則聲請人
    於97年度1 至6 月之薪資所得，扣除內政部所公告之97年度
    臺灣省低收入戶最低生活費用每人每月9,829 元後，已無法
    履行債務協商之清償方案。又聲請人因罹患腰椎神經病變致
    無法外出工作，亦有新光吳火獅紀念醫院診斷證明在卷可憑
    。則聲請人主張因工作變遷及身體因素致收入短少，致履行
    原協商條件有重大困難，應堪採信。此外，又查無債務人有
    消費者債務清理條例第6 條第3 項、第8 條或第46條各款所
    定駁回更生聲請之事由存在，則債務人聲請更生，應屬有據
    ，爰依首開規定裁定如主文。
四、本件更生聲請既經准許，已無為保全處分之必要，是聲請人
    所為保全處分之聲請即不予審究。至於聲請人於更生程序開
    始後，應另提出足以為債權人會議可決或經法院認為公允之
    更生方案以供採擇，俾免更生程序進行至依消費者債務清理
    條例第61條規定應行清算之程度，附此敘明。
中    華    民    國    98    年    7     月    15    日
                  民事第三庭法  官  張紫能
以上正本係照原本作成
本裁定不得抗告
中    華    民    國    98    年    7     月    15    日
                            書記官  華海珍


司法院資訊處製作；財團法人民間司法改革基金會備份。
